【裁判字號】    92,上易,3160
【裁判日期】    921125
【裁判案由】    毒品危害防制條例
【裁判全文】
臺灣高等法院刑事判決                          九十二年度上易字第三一六○號
    上  訴  人
    即  被  告  甲○○
                            （現於臺灣台北戒治所強治戒治中）
右上訴人因毒品危害防制條例案件，不服臺灣板橋地方法院九十二年度易字第二四六
五號，中華民國九十二年九月十二日第一審判決（起訴案號：臺灣板橋地方法院檢察
署九十二年度毒偵緝字第二三○號），提起上訴，本院判決如左：
    主    文
上訴駁回。
    事    實
一、甲○○前因公共危險案件，經臺灣臺北地方法院以八十五年度訴字第二三三○號
    判處有期徒刑二年確定；又因違反麻醉藥品管理條例及藥事法案件，經臺灣臺北
    地方法院以八十六年度訴字第七三六號分別判處有期徒刑四月及七月確定；以上
    宣告之刑經定應執行刑為二年八月，甫於民國八十九年二月二十七日縮刑假釋期
    滿未經撤銷假釋而視為執行完畢。其因施用毒品違反毒品危害防制條例案件，經
    依臺灣板橋地方法院九十一年度毒聲字第一二七八號裁定送勒戒處所觀察、勒戒
    後，因認無繼續施用毒品之傾向，業由臺灣板橋地方法院檢察署檢察官於九十一
    年五月六日以九十一年度毒偵字第一四九一號、九十一年度偵字第七四三二號為
    不起訴處分確定。詎其復基於施用第二級毒品之犯意，於九十一年八月十一日，
    在位於臺北縣中和市○○路某處之友人家中，施用第二級毒品安非他命乙次。嗣
    於同年月十二日二十時四十五分許，在臺北縣土城市○○路四二巷四十號四樓為
    警查獲，經依臺灣板橋地方法院九十一年度毒聲字第三七二八號裁定送勒戒處所
    觀察、勒戒後，認有繼續施用毒品之傾向。
二、案經臺北縣政府警察局海山分局報告臺灣板橋地方法院檢察署檢察官偵查起訴。
    理    由
一、右揭施用安非他命之事實，業據上訴人即被告甲○○迭次於檢察官訊問、原審及
    本院審理均坦承不諱（見偵查卷第十四頁、原審卷第二十三頁、第二十四頁、本
    院卷九十二年十一月十一日審判筆錄），佐以為警查獲後經採集尿液囑託鑑定結
    果，呈安非他命類陽性反應，此有臺灣科技檢驗股份有限公司濫用藥物尿液檢驗
    報告、姓名代碼對照表各乙紙附卷可稽（見偵查卷第三十四頁），足徵被告之自
    白與事實相符，實堪認定。又被告前因施用毒品違反毒品危害防制條例案件，經
    依原審九十一年度毒聲字第一二七八號裁定送勒戒處所觀察、勒戒後，因認無繼
    續施用毒品之傾向，業由臺灣板橋地方法院檢察署檢察官於九十一年五月六日以
    九十一年度毒偵字第一四九一號、九十一年度偵字第七四三二號為不起訴處分確
    定；而此次遭查獲後，經依原審九十一年度毒聲字第三七二八號裁定送勒戒處所
    觀察、勒戒後，認有繼續施用毒品之傾向等情，此亦有上開不起訴處分書、及本
    院被告全國前案紀錄表、臺灣板橋地方法院檢察署檢察官觀察勒戒執行指揮書及
    臺灣臺北看守所附設勒戒處所有無繼續施用毒品傾向證明書等在卷可按。綜上所
    述，本件事證明確，被告於施用毒品因觀察勒戒結果認無繼續施用傾向而受不起
    訴處分後五年內再次施用毒品，並經送觀察勒戒後認有繼續施用毒品傾向之犯行
    ，堪予認定，依法應予論科。
二、按毒品危害防制條例雖業於九十二年七月九日修正，惟該修正條文第三十六條規
    定自公布後六個月始為施行，現仍未施行，故修正前之毒品危害防制條例現仍為
    有效適用，以下所稱毒品危害防制條例亦係指修正前之條文。再按安非他命為毒
    品危害防制條例第二條第二項第二款所定之第二級毒品，核被告所為，係犯同條
    例第十條第二項之施用第二級毒品罪。其施用前後持有安非他命之低度行為為施
    用之高度行為所吸收，不另論罪。又被告前因公共危險案件，經臺灣臺北地方法
    院以八十五年度訴字第二三三○號判處有期徒刑二年確定；又因違反麻醉藥品管
    理條例及藥事法案件，經臺灣臺北地方法院以八十六年度訴字第七三六號分別判
    處有期徒刑四月及七月確定；以上宣告之刑經定應執行刑為二年八月，甫於八十
    九年二月二十七日縮刑假釋期滿未經撤銷假釋而視為執行完畢，此有本院被告全
    國前案紀錄表附卷足據，其於五年以內再犯本件最重本刑為有期徒刑以上之罪，
    為累犯，應依刑法第四十七條之規定，遞加重其刑。
三、原審認被告罪證明確，適用毒品危害防制條例第十條第二項、第二十條第三項，
    刑法第十一條前段、第四十七條。並審酌被告有多次犯罪前科，素行不佳，且前
    已因觀察勒戒結果認無繼續施用毒品傾向而受不起訴處分，已受毒品危害防制條
    例對施用毒品人之寬典，竟仍再次吸食，顯見並無悔意，惡性非淺，然被告施用
    毒品實為戕害自身健康之犯罪，於他人尚無明顯重大危害，並於審理中能坦認犯
    行，犯罪後之態度尚稱良好等一切情狀，量處有期徒刑陸月，如易科罰金，以
    佰元折算壹日。經核其認事用法，均無不合，量刑亦稱妥適，被告上訴指稱原判
    決量刑過重而指摘原判決不當，為無理由，應予駁回。
據上論斷，應依刑事訴訟法第三百六十八條，判決如主文。
本案經檢察官劉斐玲到庭執行職務。
中      華      民      國    九十二    年     十一     月    二十五    日
                              臺灣高等法院刑事第十五庭
                                  審判長法  官  房  阿  生
                                        法  官  雷  元  結
                                        法  官  蔡  光  治
右正本證明與原本無異。
不得上訴。
                                        書記官  王  才  生
中      華      民      國    九十二    年     十一     月    二十七    日
附錄：本案論罪科刑法條全文
毒品危害防制條例第十條第二項
施用第二級毒品者，處三年以下有期徒刑。


司法院資訊處製作；財團法人民間司法改革基金會備份。
